# 主营业务收入

提问人：深圳 - 何 时间：2016-10-21 17:29:42
陈版，看到上市公司变更会计政策。按全额确认收入会计处理不合理。

回答人：chenyiwei
供应链管理类的公司在这个问题上一直有争议，个人理解从会计角度确实是净额法更合理（特别是在商品的品种、数量、供应商、价格等均由委托方指定，供应链公司只按比例赚取佣金的情况下），但目前总额法在实务中占多数，可能是出于与税务处理保持一致的考虑。到新的收入准则实施，总额法和净额法的判断问题正式写进准则正文之后，对此问题可以有重新考虑的机会。